# 各位CPA们，你们如何处理的个业务的？

提问人：zm0702756 时间：2011-06-23 20:24:12
案例：房地产公司，出让方式取得三块地，现第 1 块地正在建项目（第一期已经动工，二、三期未动工）。且二、三期建的房子有三种用途（出售，自用，出租），目前也无法判断按这三种用途入帐的土地价值（无面积无决策规划判断）。公司在取得三块地时，入了无形资产的帐，在第一期建的时候，土地乃在按无形资产的摊销方式作帐（不知对否，但感觉是错的，开发成本中地的价值未乃明确）。如将来二、三期建设，土地是否还按原帐务处理（按无形资产摊销），房子的开发成本待竣工决算后，将摊销的无形资产冲回计入房子的成本中（不知这样做对否）； 再问：二、三期项目建设按三种用途划分土地入帐，如何入？（自建或出租用的计入固定资产，建成后出售的计入开发成本。）目前，无法划分有多少面积是用于出售、自用或出租） 请各位高手给点意见。

回答人：chenyiwei
一般情况下，房地产项目在投入开发之前的可行性研究中，应当会对建成后的运作方式有初步的表述，可以以可行性研究资料和后续表明管理层意图调整的相关资料为依据，对地块的取得成本进行划分，并在后续的每个资产负债表日根据最新情况变化进行调整。一般理解不应出现楼主所言的先全部按照无形资产核算，到竣工决算时再调整的情况。